臺灣桃園地方法院刑事判決　　　　　 100年度審訴字第1576號
公　訴　人　臺灣桃園地方法院檢察署檢察官
被　　　告　沈志偉
　　　　　　朱信吉
　　　　　　李孟陽
　　　　　　莊志豪
上列被告等因偽證案件，經檢察官提起公訴（99年度偵字第2880
6 號），被告均於本院準備程序進行中，就被訴事實為有罪之陳
述，經本院告知簡式審判程序意旨，並聽取公訴人及被告之意見
後，本院合議庭裁定依簡式審判程序審理，判決如下：
    主      文
沈志偉、李孟陽、莊志豪於檢察官偵查時，證人於案情有重要關
係之事項，供前具結，而為虛偽陳述，均累犯，各處有期徒刑肆
月。
朱信吉於檢察官偵查時，證人於案情有重要關係之事項，供前具
結，而為虛偽陳述，處有期徒刑參月。
    事實及理由
一、沈志偉前於民國94年間因竊盜案件，經本院以95年度壢簡字
    第649 號判決判處有期徒刑6 月確定，於96年6 月13日縮刑
    期滿執行完畢（於本案構成累犯）。李孟陽前於93年間因竊
    盜案件經本院以93年度易字第1112號判決判處有期徒刑6 月
    確定，於94年5 月26日易科罰金執行完畢，又於93年間因施
    用第二級毒品案件，經本院以94年度桃簡字第362 號判決判
    決判處有期徒刑2 月確定，於95年5 月9 日易科罰金執行完
    畢，再於94年間因持有第一級毒品案件，經本院以94年度壢
    簡字第1147號判決判處有期徒刑2 月確定，於95年1 月3 日
    易科罰金執行完畢（於本案均構成累犯）。莊志豪前於89年
    間因施用第二級毒品案件，經本院以90年度壢簡字第315 號
    判決判處有期徒刑6 月確定，再於90年間因施用毒品案件，
    經本院以91年度訴字第704 號判決分別判處有期徒刑10月、
    8 月，定應執行有期徒刑1 年3 月確定，與上開有期徒刑6
    月接續執行，於93年3 月17日假釋出監併付保護管束，於93
    年6 月12日保護管束期滿，假釋未經撤銷，其未執行之刑，
    以已執行完畢論；另於94年間因施用第一、二級毒品案件，
    經本院以95年度訴緝字第97號分別判處有期徒刑1 年、8 月
    、應執行有期徒刑1 年6 月確定，嗣經本院以96年度聲減字
    第399 號裁定減刑二分之一，並定其應執行之刑為有期徒刑
    9 月確定，甫於96年7 月16日執行完畢（於本案均構成累犯
    ）。
二、詎沈志偉、李孟陽、莊志豪仍不知悔改，與朱信吉，分別獨
    自有下列之犯行：
（一）沈志偉明知其未曾向賴建霖購買第一級毒品海洛因，嗣賴
      建霖上開販賣毒品案件，經臺灣桃園地方法院檢察署檢察
      官以97年度偵字第21896 號偵查中，竟為陷害賴建霖，基
      於偽證之單一接續犯意，於供前具結後，就賴建霖是否有
      於系爭時間販賣第一級毒品海洛因予沈志偉之案情重要關
      係事項為虛偽之證述，而於97年10月16日經臺灣桃園地方
      法院檢察署檢察官以證人身分傳喚到庭時虛偽證述：「（
      問）提示沈志偉簽名確認之賴建霖照片，有沒有跟他買過
      毒品？（答）有，時間不記得了，是買海洛因，每次拿都
      拿1 仟元的量。」，復承上開同一犯意而於97年10月27日
      ，經臺灣桃園地方法院檢察署檢察官以證人身分傳喚到庭
      時虛偽證述：「（問）有無向賴買海洛因？（答）有。去
      年九月買到今年五月。我以公共電話電聯賴。我一個月約
      買十次，每次買一至三千不等。因為有時，我的錢比較少
      。他直接交毒品予我，我直接交錢予他，地點有時在我家
      ，有時在他家，依電聯時賴指定的地點為準，一千可以打
      一次，三千元可以打三、四次。」等語，與其於本院審理
      中證述之情節不符，足以影響刑事案件審判之正確性。
（二）朱信吉明知其未曾向賴建霖購買第一級毒品海洛因，嗣賴
      建霖上開販賣毒品案件，經臺灣桃園地方法院檢察署檢察
      官以97年度偵字第657 號偵查中，竟為陷害賴建霖，基於
      偽證之單一接續犯意，於供前具結後，就賴建霖是否有於
      系爭時間販賣第一級毒品海洛因予朱信吉之案情重要關係
      事項為虛偽之證述，而於97年11月14日經臺灣桃園地方法
      院檢察署檢察官以證人身分傳喚到庭時虛偽證述：「（問
      ）有無向賴建霖買過毒品？（答）有，從去年年底到今年
      3 、4 月間，都在他家交易，他家在我家旁邊而已，觀音
      鄉草漯村，他家在我家斜對面。買海洛因、安非他命，都
      買1 仟元的量。（問）比較確認的是今年4 月底在他家二
      樓，有買海洛因1 仟元？（答）對。」，復承上開同一犯
      意而於97年12月12日，經臺灣桃園地方法院檢察署檢察官
      以97年度偵字第14063 號偵查中以證人身分傳喚到庭時虛
      偽證述：「（問）你向他買何毒品？（答）海洛因，去年
      年底吧，最後一次約今年四、五月；一個禮拜跟他拿一次
      ，一次拿一仟元的量，只拿海洛因。（問）最後一次交易
      時間、地點、數量？（答）今年四、五月，通聯紀錄應該
      有，我打電話給他，他0972，後面忘了，我用我門號0000
      -000000 打給他的。電話中就講「軟的」（台語）、「一
      張」。這次是我過去，約在我們附近有家7-11便利商店，
      他車子過來，我錢拿給他，他東西給我，我沒上車；東西
      用夾鍊袋裝，會再用發票或衛生紙包一下。（問）所謂在
      二樓交易實際方法？（答）我去他家，到他家樓上客廳，
      我錢給他，他就拿東西給我，二樓大部分都他在用。他媽
      媽大部分在一樓。這次量與金額差不多也是一仟元。每次
      拿都是一仟元。」等語，與其於本院審理中證述之情節不
      符，足以影響刑事案件審判之正確性。
（三）李孟陽明知其未曾向賴建霖購買第一級毒品海洛因，嗣賴
      建霖上開販賣毒品案件，經臺灣桃園地方法院檢察署檢察
      官以97年度偵字第14063 號偵查中，李孟陽於97年12月4
      日經檢察官以證人身分傳喚到庭，竟為陷害賴建霖，基於
      偽證之犯意，於供前具結後，就賴建霖是否有於上開時間
      販賣第一級毒品海洛因予李孟陽之案情重要關係事項，虛
      偽證述：「（問）本件是今年4 月21日你在草漯所因持有
      針筒等物接受警方詢問指認。你最近一次跟他買毒品的時
      、地、數量？（答）最近一次是6 到8 月的某一天，我打
      電話給他，他電話換來換去的，他都用易付卡換來換去的
      ，號碼我也忘記了。我打電話問他講有沒有東西，他說有
      ，就約在我家公園那邊，觀音鄉○○村○○路的公園，他
      開車來，約在公園碰面，就拿錢給他，他就把東西給我，
      是拿海洛因，三仟元的量。（問）印象中你跟他拿過幾次
      毒品？（答）兩、三次。」等語，與其於本院審理中證述
      之情節不符，足以影響刑事案件審判之正確性。
（四）莊志豪明知其未曾向賴建霖購買第一級毒品海洛因及第二
      級毒品安非他命，嗣賴建霖上開販賣毒品案件，經臺灣桃
      園地方法院檢察署檢察官以97年度偵字第20406 號偵查中
      ，莊志豪於97年12月5 日經檢察官以證人身分傳喚到庭，
      竟為陷害賴建霖，基於偽證之犯意，於供前具結後，就賴
      建霖是否有於上開時間販賣第一級毒品海洛因及第二級毒
      品安非他命予莊志豪之案情重要關係事項，虛偽陳述：「
      （問）今年9 月15日在地檢署法警室，警察有詢問你，筆
      錄內容你說買毒品的對象是賴建霖，內容對否？（答）我
      有向賴建霖買毒品，買完不久，大約二十幾分就被抓，那
      天剛好是颱風天。（問）怎麼知道他有毒品？（答）經吃
      藥的朋友知道他，認識他不久，從認識到被抓，大概認識
      三個月左右。我跟他買過兩次，最後一次就是被抓那次。
      （問）這兩次時間、地點、方法、數量、種類？（答）第
      一次買是在被抓的前幾天，晚上，凌晨，記得加油站都關
      門了；我有他電話，號碼忘記了，是我主動打電話給他，
      我說我是阿豪，拿一仟，他知道我都是用海洛因。約在草
      漯大廟一個地方，他住家好像在那地方，我就找過去那，
      找不到再打給他，最後不曉得是不是在他家門前，就是住
      家門前，是一條小路，約偵查庭的寬度；這次拿海洛因一
      包，我拿現金一仟給他，很晚了，我不清楚他是騎車還開
      車來的。（問）這次買回來的是海洛因嗎？怎麼確定是海
      洛因？（答）對，用針打。打下去後有感覺，因為我已經
      成癮了。外觀大概也分得出來，我用海洛因大概七、八年
      有了。（問）97年9 月15日警詢你說，第一次買是9 月12
      日凌晨1 點，在觀因草漯產業道路，是買安非他命，為何
      與剛才所言不同？（答）記得一次買海洛因、一次買安非
      他命，被抓到那次、颱風天，是買安非他命。（問）確定
      買兩次？（答）對。（問）第二次買安非他命情形？（答
      ）也是我主動打電話給他，他說他在觀音南埔村7-11 ，
      本來約在那裡，最後他一直打電話問我到了沒有。這次電
      話中我說買「糖果」他就知道了。最後在快靠近南埔村的
      路上，南埔往新坡的路上，快到南埔村。交易時間是下午
      兩點到三、四點，颱風天。在路邊，錢拿給他，東西拿了
      就走了。我坐貨車過去，他開藍色的車子，馬自達的吧。
      我拿5 佰給他，買安非他命，我用看的，是顆粒狀，後來
      也被警察查到那包。」等語，與其於本院審理中證述之情
      節不符，足以影響刑事案件審判之正確性。
三、證據名稱：
  (一)被告沈志偉、朱信吉、李孟陽、莊志豪於偵查及本院審理
      中之自白。
  (二)沈志偉於臺灣桃園地方法院檢察署97年度偵字第21896 號
      之97年10月16日及97年10月27日偵訊筆錄、證人結文。朱
      信吉於臺灣桃園地方法院檢察署97年度偵字第657 號之97
      年11月14日及97年度偵字第14063 號之97年12月12日偵訊
      筆錄、證人結文。李孟陽於臺灣桃園地方法院檢察署97年
      度偵字第14063 號之97年12月4 日偵訊筆錄、證人結文。
      莊志豪於臺灣桃園地方法院檢察署97年度偵字第20406 號
      之97年12月5 日偵訊筆錄、證人結文。
  (三)朱信吉、李孟陽、莊志豪於本院98年度訴字第374 號之98
      年9 月7 日審判筆錄、證人結文。沈志偉於本院98年度訴
      字第374 號之98年10月19日審判筆錄、證人結文。
  (四)臺灣高等法院98年度上訴字第5068號判決書正本1 份。
四、核被告沈志偉、朱信吉、李孟陽、莊志豪所為，均係犯刑法
    第168 條之偽證罪。另查被告沈志偉、朱信吉之偽證犯行，
    起訴書漏載沈志偉、朱信吉分別於97年10月16日及97年11月
    14日偽證部分，業經公訴人當庭擴張起訴事實，本院自應併
    予審理。被告沈志偉、朱信吉先後如上開犯罪事實所載偽證
    犯行，犯罪時、地緊接，侵害法益相同，顯基於單一接續犯
    意所為，應均以接續犯論以一罪即足。被告沈志偉、李孟陽
    、莊志豪前有如事實欄所載之犯罪科刑執行情形，有臺灣高
    等法院被告前案紀錄表各1 份附卷可按，其於受前開有期徒
    刑執行完畢後，5 年內故意再犯本件有期徒刑以上之刑之罪
    ，均為累犯，各應依刑法第47條第1 項規定，依法加重其刑
    。爰審酌被告4 人之犯罪係妨害國家司法公正與真實發現，
    所生危害非輕，暨其犯罪之動機、手段，犯後坦承犯行，態
    度尚可等一切情狀，各量處如主文所示之刑，以示懲儆。
五、依刑事訴訟法第273 條之1 第1 項、第299 條第1 項前段、
    第310 條之2 、第454 條第1 項，刑法第168 條、第47條第
    1 項，判決如主文。
六、如不服本判決，得自收受送達之翌日起10日內向本院提出上
    訴狀（應附繕本），其未敘述上訴理由者，應於上訴期間屆
    滿後20日內補提理由書狀於本院，上訴於臺灣高等法院。
本案經檢察官簡方毅到庭執行職務。
中    華    民    國  100     年    8     月    31    日
                        刑事庭  法  官  鍾雅蘭
以上正本證明與原本無異。
                                書記官  陳恩如
中    華    民    國  100     年    8     月    31    日
附錄本案論罪科刑依據之法條：
刑法第168條
（偽證罪）
於執行審判職務之公署審判時或於檢察官偵查時，證人、鑑定人
、通譯於案情有重要關係之事項，供前或供後具結，而為虛偽陳
述者，處7 年以下有期徒刑。